【裁判字號】    89,易,2922
【裁判日期】    890822
【裁判案由】    傷害
【裁判全文】
臺灣高雄地方法院刑事判決                        八十九年度易字第二九二二號
    公  訴  人  臺灣高雄地方法院檢察署檢察官
    被      告  甲○○
右列被告因傷害案件，經檢察官提起公訴（八十九年度偵字第一二四八九號），本院
判決如左︰
    主  文
甲○○傷害人之身體，處拘役參拾日，如易科罰金，以佰元折算壹日。
    事  實
一、甲○○與乙○○為夫妻關係，緣二人素來感情不睦，乙○○並為此經常離家，八
    十九年四月三十日上午十時許，甲○○見已離家多次之乙○○返家時，心生氣憤
    ，立即將乙○○推出門外，乙○○又再進入，甲○○益加憤怒，竟基於傷害之犯
    意，先打開電動鐵捲門之電源，再抓住乙○○頭髮，推擠其身體，使撞擊緩降中
    之鐵捲門，致乙○○頭部流血，受有頭部外傷併腦振盪、左額顏面撕裂傷等傷害
    ，並倒臥地上，甲○○見狀，立即將乙○○送醫救治。
二、案經乙○○訴由臺灣高雄地方法院檢察署檢察官偵查起訴。
    理  由
一、訊據被告甲○○固不諱言於上開時地，見乙○○返家，心生氣憤，將乙○○推出
    門外，並按電動鐵捲門欲關門，不讓乙○○進入，及當天乙○○頭部流血，倒在
    地上，並將其送醫救治等情，惟矢口否認傷害犯行，辯稱：當天伊轉過頭時，即
    看見乙○○頭部流血，倒在地上，不知其為何受傷，且告訴人於就醫時，經醫師
    詢問傷勢何來時，亦自稱係自己撞擊鐵門云云，惟查乙○○如何於上開時地，遭
    被告抓住頭髮，推擠身體，撞擊緩降中之鐵捲門，致乙○○受有上揭傷害等情，
    迭據告訴人乙○○指述綦詳，復有診斷證明書二紙在卷可稽，且被告於偵查中亦
    供承：「他離家很多次，這次回來，我很生氣，所以我把他推，才會撞到鐵門：
    ：：」等語，且不否認當天告訴人頭部確實流血，倒在地上，並將告訴人送醫救
    治等情，顯見被告當天確推擠告訴人撞擊鐵捲門，致其受傷，再將其送醫救治甚
    明，被告雖辯稱其將告訴人送醫後，告訴人曾向醫師表示係自行碰撞鐵捲門云云
    ，並為告訴人所不否認，惟指稱當時係為息事寧人，始向醫師如此表示，嗣伊母
    親至醫院探望伊時，被告又罵我全家，並稱欲砸伊車，伊遂於當日晚上七時許出
    院後，至壽天派出所備案等語，而告訴人確於當日向壽天派出備案，指稱被告於
    當日上開時地，強行推撞使其頭部受傷等情，此有壽天派出所備案紀錄表一紙在
    卷可稽，參以被告不否認當天確按下電動鐵捲門開關，欲將鐵門關下，不讓告訴
    人進入等情，則按諸常理，其再見告訴人進入屋內，憤而推擠告訴人撞擊鐵捲門
    ，亦與常理無違等情以觀，足認被告上開所辯，均係避就之詞，不足採信，本件
    事證明確，被告之犯行洵堪認定。
二、核被告所為，係犯刑法第二百七十七條第一項之傷害罪。審酌被告犯罪後不知悔
    改，猶飾詞狡辯，顯無悔意，僅因夫妻情糾紛，竟訴諸暴力，本不宜寬貸，惟念
    其無前科紀錄，素行良好，且與告訴人素來感情不睦，告訴人受傷情形尚非嚴重
    等一切情狀，爰酌情量處如主文所示之刑，並諭知易科罰金之折算標準。又被告
    與告訴人間為配偶關係，被告傷害告訴人，為家庭暴力防治法第二條第二項所稱
    之家庭暴力罪。
據上論斷，應依刑事訴訟法第二百九十九條第一項前段，刑法第二百七十七條第一項
、第四十一條，罰金罰鍰提高標準條例第一條前段、第二條，判決如主文。
本案經檢察官黃元冠到庭執行職務。
中      華      民      國      八十九      年    八    月    二十二    日
                                    臺灣高雄地方法院刑事第七庭
                                        法  官    李  璧  君
右正本證明與原本無異。
如不服本判決，應於判決送達後十日內，向本院提出上訴狀。
                                        書記官    李  忠  霖
中      華      民      國      八十九      年    八    月    二十五    日
附錄本判決論罪之法條全文
刑法第二百七十七條條第一項
  傷害人之身體或健康者，處三年以下有期徒刑、拘役或一千元以罰金。


司法院資訊處製作；財團法人民間司法改革基金會備份。
